臺灣嘉義地方法院民事判決
111年度勞簡字第4號
原      告  林思妤  
            林怡君  
            林雅婷  
上列三人之
訴訟代理人  林春發律師(法扶律師)
被      告  浩亞企業股份有限公司


法定代理人  張雪芬  





上列當事人間請求給付資遣費等事件，於民國111年6月20日言詞
論終結，本院判決如下：     
    主  文
被告應分別給付原告乙○○新臺幣132,445元、給付原告甲○○新臺
幣65,953元，給付原告丙○○新臺幣46,667元，及均自民國
111年4月26日起，至清償日止，按年息百分之五計算之利息。
訴訟費用由被告負擔。
本判決第一項得為假執行。但被告如果於執行標的物拍定、變賣
前，以新臺幣245,065元為原告預供擔保後，得免為假執行；如
被告以同數額新臺幣分別為各原告預供擔保，亦得分別就已預供
擔保的原告部分免為假執行。
    事  實
壹、原告起訴意旨略以：         
一、原告乙○○、甲○○、丙○○分別自民國107年5月3日、107年9月1
    日、107年5月3日起受僱於被告公司，擔任被告公司設於嘉
    義市○○路000號耐斯百貨公司2樓CANTWO專櫃售貨員，此有勞
    保投保資料表影本3份可證(原證一) 。其中原告乙○○、丙○○
    為固定薪資每月新臺幣（下同）35,000元，原告甲○○為底薪
    每月14,000元【全勤(薪資明細單為加班) 加1000元、伙食
    費每月補貼1,800元】加業績抽成。被告公司積欠原告乙○○
    、甲○○110年5、6、7月份工資，並因經營不善，於110年12
    月1日資遣原告乙○○、甲○○，111年1 月1日資遣原告丙○○，
    此有非自願性離職證明書3份可證( 原證二) ，但均未給付
    資遣費。原告於111年2月16日向嘉義市政府申請勞資爭議調
    處，被告公司並未出席，避不見面，致同年3月9日調解不成
    立。經查，被告公司於110年10月1日歇業，有台北市政府及
    台北市政府勞動局函文可稽(原證三)。
二、原告乙○○請求部分：132,445元。
(一)積欠薪資：69,737元。
　　110年5、6、7月份，原應領每月35,000元，合計105,000元
    ，惟被告公司僅分別於110年6月9日薪資轉帳8,500元、於11
    0年6月18日薪資轉帳4,428元、於110年6月21日網路轉帳1,0
    00元、於110年7月9日匯款9,680元，於110年8月12日無摺現
    存11,655元，積欠薪資69,737元，以上有薪資明細影本3紙
    、存摺影本1份可證(原證四)。
(二)資遣費：62,708元。
    按勞工適用本條例之退休金制度者，適用本條例後之工作年
    資，於勞動契約依勞動基準法第11條、第13條但書、第14條
    及第20條或職業災害勞工保護法第23條、第24條規定終止時
    ，其資遣費由雇主按其工作年資，每滿1年發給2分之1個月
    之平均工資，未滿1年者，以比例計給；最高以發給6個月平
    均工資為限，不適用勞動基準法第17條之規定。勞工退休金
    條例第12條第1項定有明文。原告在被告公司工作3年又7 個
    月，得請求1.5個月又(7/12×1/2)之資遣費62,708元【即35,
    000×(1.5＋7/12×1/2)＝62,708】。
三、原告甲○○請求部分：65,953元。
(一)積欠之薪資等：26,700元。
　　110年5、6、7月份，原應領每月16,800元(底薪14,000元、
    全勤1,000元、伙食費1,800元)，合計共50,400元，惟被告
    公司110年5、6、7月份底薪僅給一半即7,000元，餐費僅給
    一半900元，全勤每月1,000元均未給，原告請求上開差額26
    ,700元【即7,000×3＋900×3＋1000×3】。以上有薪資明細影本
    4紙可證(原證五)。
(二)資遣費：39,253元。
    按勞工適用本條例之退休金制度者，適用本條例後之工作年
    資，於勞動契約依勞動基準法第11條、第13條但書、第14條
    及第20條或職業災害勞工保護法第23條、第24條規定終止時
    ，其資遣費由雇主按其工作年資，每滿1年發給2分之1個月
    之平均工資，未滿1年者，以比例計給；最高以發給6個月平
    均工資為限，不適用勞動基準法第17條之規定。勞工退休金
    條例第12條第1項定有明文。以110年2、3、4、8、9、10月
    領取平均薪資23,552元【(29,383＋23,437＋23,336＋20,291＋2
    3,036＋21829)/6】(原證六)，原告在被告公司工作3年又4個
    月，得請求1.5個月又(4/12×1/2)之資遣費39,253元【即23,
    552×(1.5＋4/12×1/2)＝39,253】。
四、原告丙○○請求部分：資遣費46,667元
    按勞工適用本條例之退休金制度者，適用本條例後之工作年
    資，於勞動契約依勞動基準法第11條、第13條但書、第14條
    及第20條或職業災害勞工保護法第23條、第24條規定終止時
    ，其資遣費由雇主按其工作年資，每滿1年發給2分之1個月
    之平均工資，未滿1年者，以比例計給；最高以發給6個月平
    均工資為限，不適用勞動基準法第17條之規定。勞工退休金
    條例第12條第1項定有明文。原告每月薪資35,000元(原證七
    )，在被告公司工作2年又8個月(自109年11月1日起產假2個
    月，產假之後接續請育嬰假，故自107年5月3日起計算至109
    年12月31日為2年8個月)，得請求1個月又(8/12×1/2)之資遣
    費46,667元【即35,000×(1＋8/12×1/2)＝46,667】。
五、以上請求金額合計為245,065元（註：起訴狀誤載為241,571
    元）。
    (即132,445＋65,953＋46,667＝245,065)
六、按勞動事件以勞工為原告者，由被告住所、居所、主營業所
    、主事務所所在地或原告之勞務提供地法院管轄；以雇主為
    原告者，由被告住所、居所、現在或最後之勞務提供地法院
    管轄。勞動事件法第6條訂有明文。原告之勞務提供地在嘉
    義市○○路000號耐斯百貨公司2樓專櫃，故鈞院對本案有管轄
    權。
七、法院就勞工之給付請求，為雇主敗訴之判決時，應依職權宣
    告假執行，勞動事件法第44條第1項訂有明文。故請鈞院就
    訴之聲明第1項請求依職權宣告假執行。
八、並聲明：㈠被告應分別給付原告乙○○132,445元、給付原告甲○○65,953元，給付原告丙○○46,667元，及各均自起訴狀繕本
    送達翌日起，至清償日止，按年息百分之五計算之利息。㈡
    請依職權宣告假執行。㈢訴訟費用由被告負擔。
貳、被告於言詞辯論期日未到場，亦未提出準備書狀或證據資料
　　作何答辯聲明或陳述。
參、程序部分
    被告浩亞企業股份有限公司經本院合法通知，於言詞辯論期
    日未到場，核無民事訴訟法第386條各款所列之情形，爰依
    原告聲請，由其一造辯論而為判決。
肆、實體部分－本院得心證之理由
一、按勞動基準法第23條規定：「工資之給付，除當事人有特別
    約定或按月預付者外，每月至少定期發給二次，並應提供工
    資各項目計算方式明細；按件計酬者亦同。雇主應置備勞工
    工資清冊，將發放工資、工資各項目計算方式明細、工資總
    額等事項記入。工資清冊應保存五年」。同法第11條規定：
    「非有左列情事之一者，雇主不得預告勞工終止勞動契約：
    一、歇業或轉讓時。二、虧損或業務緊縮時。三、不可抗力
    暫停工作在一個月以上時。四、業務性質變更，有減少勞工
    之必要，又無適當工作可供安置時。五、勞工對於所擔任之
    工作確不能勝任時」。另查，勞工退休金條例第12條規定：
    「勞工適用本條例之退休金制度者，適用本條例後之工作年
    資，於勞動契約依勞動基準法第11條、第13條但書、第14條
    及第20條或職業災害勞工保護法第23條、第24條規定終止時
    ，其資遣費由雇主按其工作年資，每滿一年發給二分之一個
    月之平均工資，未滿一年者，以比例計給；最高以發給六個
    月平均工資為限，不適用勞動基準法第17條之規定。依前項
    規定計算之資遣費，應於終止勞動契約後三十日內發給。選
    擇繼續適用勞動基準法退休金規定之勞工，其資遣費與退休
    金依同法第17條、第55條及第84條之2規定發給」。
二、經查，原告主張上揭事實，業據原告提出勞工保險被保險人
    投保資料表、非自願離職證明書、臺北市政府110年11月15
    日府勞動字第1106114552號函及臺北市政府勞動局110年11
    月2日北市勞動字第11061184691號函、被告公司薪資明細單
    、原告乙○○存摺交易明細影本等資料為證。又查，被告
　　浩亞企業股份有限公司法定代理人丁○○於111年4月15日已受
    本院合法送達通知，此有送達證書附卷可稽。惟查，被告浩
    亞企業股份有限公司的法定代理人丁○○於111年6月20日言詞
    辯論期日未到庭，也沒有提出任何的書狀答辯或陳述，依民
    事訴訟法第280條第3項、第1項之規定，應視同自認。因此
    ，本件應堪認原告上揭主張，係屬真實。
三、本件原告乙○○、甲○○、丙○○分別自107年5月3日、107年9月1
    日、107年5月3日起受僱於被告公司。原告乙○○、丙○○為固
    定薪資每月35,000元，原告甲○○為底薪每月14,000元【全勤
    (薪資明細單為加班) 加1000元、伙食費每月補貼1,800元】
    加業績抽成。被告公司積欠原告乙○○、甲○○110年5、6、7月
    份工資，並因經營不善，於110年12月1日資遣原告乙○○、甲○○，111年1月1日資遣原告丙○○，但均未給付資遣費。而本
    件經核算後：㈠原告乙○○在被告公司工作年資為3年又7個月
    ，薪資每月固定為35,000元，得請求之資遣費為62,708元【
    計算式：35,000元×（3＋7/12）×1/2＝62,708元；元以下四捨
    五入，下同】；另加計被告積欠原告乙○○薪資69,737元，因
    此，被告應給付原告乙○○之金額為132,445元【計算式：62,
    708元＋69,737元＝132,445元】。㈡原告甲○○在被告公司工作
    年資為3年又4個月，最後六個月平均工資為23,552元，得請
    求之資遣費為39,253元【計算式：23,552元×（3＋4/12）×1/
    2＝39,253元】；另加計被告尚積欠原告甲○○薪資26,700元，
    因此，被告應給付原告甲○○之金額為65,953元【計算式：39
    ,253元＋26,700元＝65,953元】。㈢原告丙○○在被告公司工作
    年資為2年又8個月，薪資每個月固定為35,000元，得請求之
    資遣費為46,667元【計算式：35,000元×（2＋8/12）×1/2＝46
    ,667元】。從而，原告依據兩造的勞動契約及退休金條例第
    12條規定，請求被告公司應分別給付原告乙○○132,445元、
    給付原告甲○○65,953元，給付原告丙○○46,667元，及均自起
    訴狀繕本送達翌日即111年4月26日起，至清償日止，按年息
    百分之五計算之利息，乃於法有據，屬有理由，應予准許。
四、末按，依勞動事件法第44條第1、2項規定：「法院就勞工之
    給付請求，為雇主敗訴之判決時，應依職權宣告假執行。前
    項情形，法院應同時宣告雇主得供擔保或將請求標的物提存
    而免為假執行。」因此，本件原告所為給付之請求，本院應
    依職權宣告假執行；並同時宣告被告得供擔保而免為假執行
    。
伍、據上論斷，本件原告之訴為有理由，依勞動事件法第15條、
    第44條第1、2項、民事訴訟法第385條第1項前段、第78條，
    判決如主文。
中　　華　　民　　國　　111 　年　　6 　　月　　30　　日
                  勞工法庭法　官　呂仲玉         
以上正本係照原本作成。
如對本判決上訴，須於判決送達後於20日內向本院提出上訴狀（
須按對造人數提出繕本）。如委任律師提起上訴者，應一併繳納
上訴審裁判費。
中　　華　　民　　國　　111 　年　　7 　　月　　1 　　日
                          書記官　黃亭嘉